臺灣高等法院臺中分院刑事判決　　　　96年度上訴字第1627號
上　訴　人　臺灣臺中地方法院檢察署檢察官
被　　　告　甲○○
上列上訴人因常業竊盜案件，不服臺灣臺中地方法院96年度訴緝
字第155號中華民國96年4月30日第一審判決（起訴案號：臺灣
臺中地方法院檢察署93年度偵字第2478號），提起上訴，本院判
決如下：
    主  文
原判決撤銷。
甲○○攜帶兇器竊盜，累犯，處有期徒刑壹年貳月，減為有期徒
刑柒月。扣案之活動扳手壹支、小油壓剪壹支、斜面鉗子壹支、
自製扳手壹支、鑽石玻璃刀壹支、自製尖刀壹支、探照燈壹個、
一字型螺絲起子貳支，均沒收。
    事    實
一、甲○○前因妨害自由案件，經本院以87年度重上更三字第51
    號判決處以有期徒刑3年確定，又因妨害自由案件，經原審
    法院以86年度易字第2545號判決處以有期徒刑3月，如易科
    罰金，以銀元3百元折算1日確定，後經本院以88年度聲字第
    354號裁定合併應執行有期徒刑3年1月確定，入監服刑後，
    於民國89年5月5日執行完畢。詎其猶不知悔改，竟意圖為自
    己不法所有，於93年1月24日凌晨4時30分許，持客觀上具有
    危險性足資為兇器使用之活動扳手1支、小油壓剪1支、斜面
    鉗子1支、自製扳手1支、鑽石玻璃刀1支、自製尖刀1支、一
    字型螺絲起子2支，行經臺中市○○街底之空地，見乙○○
    所有之車牌號碼7D－6837號自用小客車停放在該處，竟持上
    開其所有客觀上具有危險性足資為兇器使用之活動扳手1支
    ，打破該車之右前座車窗玻璃（毀損部分未據告訴），並以
    其所有之探照燈1個加以照明搜尋後，再進入車內竊取乙○
    ○所有之電動刮鬍刀及螢光筆各1支，得手後藏置於自身衣
    服口袋內，復繼續以前述其所有客觀上具有危險性足資為兇
    器使用之一字型螺絲起子1支，欲拔取汽車音響時，為乙○
    ○當場發覺報警處理。
    經警到場逮捕甲○○後，扣得其所有客觀上具有危險性足資
    為兇器使用，於竊取財物時攜帶在其身上之活動扳手、小油
    壓剪、斜面鉗子、自製扳手、鑽石玻璃刀、自製尖刀各1支
    、一字型螺絲起子2支，及不具危險性之探照燈1個。
二、案經臺中市警察局第三分局報請臺灣臺中地方法院檢察署檢
    察官偵查起訴。
    理    由
一、按當事人、代理人或辯護人於法院調查證據時，知有刑事訴
    訟法第159條第1項不得為證據之情形，而未於言詞辯論終結
    前聲明異議者，視為有前項之同意，刑事訴訟法第159條之5
    第2項定有明文。立法意旨於言詞辯論終結前未聲明異議，
    基於尊重當事人對傳聞證據之處分權，及證據資料愈豐富，
    愈有助於真實發見之理念，且強化言詞辯論主義，使訴訟程
    序得以順暢進行，上開傳聞證據亦均具有證據能力。本件證
    人乙○○於警詢時所為陳述，其性質雖屬傳聞證據，惟其未
    再於法院審理中為陳述，且查無符合同法第159條之1至之4
    等前四條之情形，然其所為之上開警詢筆錄內容，檢察官及
    被告均未於言詞辯論終結前對該等筆錄內容異議，依上開規
    定，是其於警詢中之證言已擬制同意其有證據能力，本院審
    酌上開筆錄作成時，無人情施壓或干擾，亦無不當取供之情
    形，認為以之作為本案之證據亦屬適當，是其於警詢中之證
    言自具有證據能力。
二、上揭犯罪事實，業據被告甲○○於警詢、偵訊中、原審及本
    院審理時均坦承不諱，核與被害人乙○○於警詢中指述情節
    相符，並有臺中市警察局第三分局扣押筆錄1份、被害人車
    輛照片3張、扣押物品照片1張、贓物照片1張、贓物保管收
    據1紙附卷可稽，並有活動扳手、小油壓剪、斜面鉗子、自
    製扳手、鑽石玻璃刀及自製尖刀各1支、探照燈1個、一字型
    螺絲起子2支扣案可資佐證，足見被告自白與事實相符，本
    案事證明確，其犯行洵堪認定，應依法論科。
三、被告行為後，刑法於94年2月2日修正公布，並自95年7月1日
    施行，關於累犯部分，修正前刑法第47條規定：「受有期徒
    刑之執行完畢，或受無期徒刑或有期徒刑一部之執行而赦免
    後，五年以內再犯有期徒刑以上之罪者，為累犯，加重本刑
    至二分之一。」，修正後刑法第47條第1項規定：「受徒刑
    之執行完畢，或一部之執行而赦免後，五年以內故意再犯有
    期徒刑以上之罪者，為累犯，加重本刑至二分之一。」本件
    被告所為係故意犯罪，被告於有期徒刑執行完畢後5年以內
    ，再故意犯本件有期徒刑以上之罪，不論依修正前之刑法第
    47條，或修正後之刑法第47條第1項之規定，均構成累犯，
    對被告而言並無有利或不利之情形，自不生新舊法比較之問
    題，應逕依裁判時法即修正後刑法第47條第1項之規定，論
    以累犯，並加重其刑。
四、按刑法第321條第1項第3款之攜帶兇器竊盜罪，係以行為人
    攜帶兇器為其加重條件，此所謂兇器，其種類並無限制，凡
    客觀上足以對人之生命、身體、安全構成威脅，具有危險性
    之兇器為已足，並不以攜帶之初有行兇之意圖為必要（最高
    法院79年臺上字第5253號判例意旨參照）。查本案被告持以
    犯前述竊盜案件之活動扳手支、小油壓剪、斜面鉗子、自製
    扳手、鑽石玻璃刀、自製尖刀各1支、一字型螺絲起子2支，
    或為沉重鋼鐵器具，或為尖銳物品，業經扣案可參，則上開
    扣案之活動扳手、小油壓剪、斜面鉗子、自製扳手、鑽石玻
    璃刀、自製尖刀各1支、一字型螺絲起子2支，客觀上自屬於
    足以殺傷人之生命、身體之器械，顯為具有危險性之兇器無
    訛；故核被告所為，係犯刑法第321條第1項第3款之攜帶兇
    器竊盜罪。起訴書雖記載被告所犯係修正前刑法第340條常
    業竊盜罪嫌云云，然被告僅有一次竊盜犯行，且修正前刑法
    第340條常業竊盜罪現已修正刪除，是公訴檢察官於原審審
    理時當庭更正起訴法條為刑法第321條第1項第3款攜帶兇器
    竊盜罪，併予敘明。被告前因妨害自由案件，經本院以87年
    度重上更三字第51號判決有期徒刑3年確定，又因妨害自由
    案件，經原審法院以86年度易字第2545號判決有期徒刑3月
    ，嗣經本院定應執行有期徒刑3年1月確定，入監服刑後，於
    89年5月5日執行完畢，有臺灣高等法院被告前案紀錄表及臺
    灣臺中地方法院檢察署刑案資料查註紀錄表在卷可憑，被告
    前受有期徒刑執行完畢，五年內再犯本件有期徒刑以上之罪
    ，為累犯，依刑法第47條第1項之規定加重其刑。
五、原審以被告罪證明確，予以論罪科刑，固非無據；惟(一)為紀
    念解除戒嚴20週年，予罪犯更新向善之機，所制定之中華民
    國96年罪犯減刑條例業於96年7月16日生效實施，被告犯罪
    時間在中華民國96年4月24日以前，所犯為刑法第321條第1
    項第3款之攜帶兇器竊盜罪，而宣告之有期徒刑未逾1年6月
    ，合於減刑條件，原審未及適用，容有未合，(二)本件被告所
    攜帶用以行竊之工具有活動扳手、小油壓剪、斜面鉗子、自
    製扳手、鑽石玻璃刀、自製尖刀及一字型螺絲子等，多達7
    種，總計8件，且利用深夜時分，破壞民眾停放路旁之自小
    客車入內行竊，對人民財產之損失雖小，然對社會秩序之影
    響深遠，並造成民眾對居家周遭治安不佳之心理上恐懼等無
    形傷害甚鉅，原審僅科以被告有期徒刑7月，本院認實屬過
    輕；(三)被告既主張扣案之探照燈1個係伊用以行竊之物，該
    探照燈雖非兇器，然既為被告所有，且為被告深夜竊取他人
    物品時，持以照明之用，亦應依刑法第38條第1項第2款之規
    定，宣告沒收該探照燈，原審認該探照燈非兇器，亦非供竊
    盜所用之物，不予宣告沒收，即有未洽。檢察官提起上訴，
    認原審量刑過輕，請求對被告從重量刑，為有理由。本件原
    審判決既有前開未當之處，即屬無可維持，自應由本院撤銷
    改判。爰審酌被告正值壯年，不思循正當管道賺取財物，欲
    謀不勞而獲，其心可議，雖已與被害人已達成和解，並賠償
    被害人新臺幣3千元，然被告任意攜帶兇器竊取他人財物，
    造成他人財產損失，影響社會治安甚鉅，暨考其犯罪動機、
    手段、方法、犯罪所得，及被告坦承犯行，犯後態度尚可等
    一切情況，量處如主文第2項所示之刑，並減其刑期2分之1
    ，以示懲儆。扣案之活動扳手、小油壓剪、斜面鉗子、自製
    扳手、鑽石玻璃刀、自製尖刀各1支、探照燈1個、一字型螺
    絲起子2支，為被告所有，供被告攜帶用以竊取被害人所用
    之物，業經被告供明在卷，應依刑法第38條第1項第2款宣告
    沒收。
據上論結，應依刑事訴訟法第369條第1項前段、第364條、第299
條第1項前段，刑法第321條第1項第3款、第47條第1項、第38條
第1項第2款，中華民國96年罪犯減刑條例第2條第1項第3款、第
7條，判決如主文。
本案經檢察官丙○○到庭執行職務。
中　　華　　民　　國　　96　　年　　8　　月　　28 　日
        　　刑事第六庭    審判長法　官  李  文  雄
　　　　　　　　　　　　　　    法　官  邱  顯  祥
　　　　　　　　　　　　　　　  法　官  林  靜  芬
上列正本證明與原本無異。
如不服本判決應於收受送達後十日內向本院提出上訴狀，其未敘
述上訴之理由者並得於提起上訴後十日內向本院補提理由書（均
須按他造當事人之人數附繕本）。
                                書記官  林  素  妃
中　　華　　民　　國　　96　　年　　8　　月　　28 　日
中華民國刑法第321條
（加重竊盜罪）
犯竊盜罪而有左列情形之一者，處6月以上、5年以下有期徒刑：
一  於夜間侵入住宅或有人居住之建築物、船艦或隱匿其內而犯
    之者。
二  毀越門扇、牆垣或其他安全設備而犯之者。
三  攜帶兇器而犯之者。
四  結夥三人以上而犯之者。
五  乘火災、水災或其他災害之際而犯之者。
六  在車站或埠頭而犯之者。
前項之未遂犯罰之。
